臺灣高等法院高雄分院刑事判決　　　 96年度交上易字第115號
上　訴　人
即　被　告　甲○○○
　　　　　　　　　　　　2 之.
上列上訴人因過失傷害案件，不服臺灣高雄地方法院96年度交易
字第603 號中華民國96年10月17日第一審判決（起訴案號：臺灣
高雄地方法院檢察署96年度偵字第5812號），提起上訴，本院判
決如下：
     主  文
上訴駁回。
甲○○○緩刑貳年。
     事實及理由
一、本案經本院審理結果，認原審判決認事用法皆無違誤，量刑
    亦屬適當，應予維持，並引用原審判決書記載之事實、證據
    及理由（如附件）。
二、上訴人即被告甲○○○上訴意旨以被害人乙○○係違規闖紅
    燈，亦有過失，指摘原判決量刑太重云云。然查，原判決就
    被害人闖紅燈與有過失之情形，已於判決事實欄予以載敘，
    並於量刑時予以斟酌，且於理由欄亦已論述，尚非疏未審酌
    ，原判決科處有期徒刑3 月，減為有期徒刑1 月又15日，並
    諭知易科罰金之折算標準，量刑應屬適中，被告上訴指摘原
    判決量刑太重，非有理由，應予駁回。
三、被告前未曾受有期徒刑以上刑之宣告，有臺灣高等法院被告
    前案紀錄表附卷可稽，其犯行係屬偶發之過失罪，且情節輕
    微，被害人亦與有過失，被告於本院審理中已與被害人成立
    和解（已於本院審理時給付被害人3 萬元），有原審法院鳳
    山簡易庭調解筆錄一份存卷可參，被告經此教訓，應已足資
    警惕，諒無再犯之虞，本院認所宣告之刑以暫不執行為適當
    ，為啟其自新，爰併予諭知緩刑2年。
據上論斷，應依刑事訴訟法第368 條、第373 條，刑法第74條第
1項第1款，判決如主文。
本案經檢察官姜麗儒到庭執行職務。
中　　華　　民　　國　　96　　年　　12　　月　　25　　日
                  刑事第四庭    審判長法  官　蕭權閔
                                      法  官　吳進寶
                                      法  官　陳吉雄
以上正本證明與原本無異。
本件判決不得上訴。
中　　華　　民　　國　　96　　年　　12　　月　　26　　日
                                  　　書記官  梁美姿
附件：
臺灣高雄地方法院刑事判決             96年度交易字第603號
公  訴　人　臺灣高雄地方法院檢察署檢察官
被　　　告　甲○○○
上列被告因過失傷害案件，經檢察官提起公訴（96年度偵字第58
12號），本院依簡式審判程序判決如下：
    主  文
甲○○○因過失傷害人，處有期徒刑參月，減為有期徒刑壹月又
拾伍日，如易科罰金，以新台幣壹仟元折算壹日。
    事  實
一、甲○○○於民國95年9 月26日上午5 時35分許，駕駛車號XZ
    -8521 號自小客車，沿高雄市○○區○○路由東往西方向行
    駛，途經該路段與正義路交岔路口，本應注意車前狀況，並
    隨時採取必要之注意措施，而當時係日間，天氣晴朗，且柏
    油路面乾燥、無缺陷及障礙物，視距良好，並無不能注意之
    情事，適有乙○○騎乘車號XWZ-646 號機車，沿高雄市○○
    區○○路由南往北方向行駛，行經上開水源路、正義路口時
    ，亦未注意車前狀況，並隨時採取必要之安全措施，甲○○
    ○因閃避不及，其駕駛之自小客車右前車頭，與乙○○機車
    右側車身發生擦撞，致乙○○人車倒地，乙○○並因此受有
    右足撕脫傷（起訴書誤載為「右足撕裂傷」）18×12公分之
    傷害。甲○○○於肇事後，停留在現場等候警員到場處理，
    並於有偵查犯罪權限之員警知悉何人肇事前，主動向到場處
    理之警員承認其為肇事人而自首，並接受裁判。
二、案經乙○○訴由高雄市政府警察局三民第二分局移送高雄地
    方法院檢察署檢察官偵查起訴。
    理  由
一、上開事實，業據被告甲○○○於本院審理時坦白承認（詳本
    院卷第25頁倒數第14行以下）；核與證人即告訴人乙○○指
    述之情節大致相符（詳警卷第5 頁第1 行至第8 行、偵卷第
    20 頁 倒數第11行至第21頁第3 行）；復有道路交通事故現
    場圖、導路交通事故調查表(一)、(二)、高雄市政府警察局交通
    大隊交通事故談話紀錄表、現場照片10張附卷可參（參警卷
    第11頁至第24頁）。另告訴人乙○○因本次車禍受右足撕脫
    傷18×12公分之傷害，亦有長庚紀念醫院診斷證明書1 紙在
    卷可佐（參警卷第7 頁），足認被告自白，應與事實相符。
二、按汽車行駛時，駕駛人應注意車前狀況，並隨時採取必要之
    安全措施，道路交通安全規則第94條第3 項定有明文，被告
    領有汽車駕駛執照，此參卷附之汽車駕駛執照即明（參警卷
    第9 頁），其有注意能力，至屬明確，且依卷附道路交通事
    故調查報告表(一)顯示，肇事當時係日間，天氣晴朗，且柏油
    路面乾燥、無缺陷及障礙物，視距良好，並無不能注意之情
    事，竟疏未注意車前狀況，並隨時採取必要之安全措施，致
    與告訴人機車發生擦撞而肇事，是被告顯有過失。告訴人因
    本件車禍受傷，與被告之過失行為間並有相當因果關係甚明
    。至被告雖辯稱：告訴人闖紅燈肇事，亦有過失等語。經查
    ：證人即現場處理警員廖國平於本院審理中證稱：肇事路口
    號誌正常，當場詢問2 車行車方向、撞擊點及是否有人受傷
    ，未詢問有無闖紅燈；被告及告訴人均未提及號誌問題或表
    示對方闖紅燈，未發生爭吵等語（見本院卷第40頁第7 行、
    第41頁第第3 行至第14行）。另肇事路口之監視系統角度均
    未對準該路口，且錄影畫面已逾保存期限而清除之事實，亦
    有高雄市政府警察局三民第二分局96年3 月19日高市警三二
    分偵字第0960006496號函及所附之查訪表、現場草圖及照片
    可參（見偵卷第8 頁、第11頁至第15頁）；復佐以肇事後，
    肇事車輛均移動現場（見警卷第11頁道路交通事故現場圖，
    及同卷第21頁至第24頁現場照片），縱使送交鑑定，鑑定機
    關恐未便遽作鑑定；且查無證據足證告訴人確有闖紅燈之事
    實，被告所辯，尚難採信。至告訴人未注意車前狀況，並隨
    時採取必要之安全措施，就本件車禍之發生，亦有過失，惟
    此無解於被告應負之過失責任。從而，本件事證明確，被告
    犯行已堪認定
三、核被告所為，係犯刑法第284 條第1 項過失傷害罪。被告於
    肇事後犯罪未被偵查機關發覺前，停留在現場並向前來處理
    之警員廖國平自承為肇事者之事實，業據證人廖國平於本院
    審理時證述明確（詳本院卷第39頁倒數第11行至第40頁第6
    行）。是被告於偵查犯罪機關尚未發覺犯罪人時，即向處理
    車禍員警坦承肇事，不逃避裁判，堪認符合自首之要件，依
    刑法第62條前段，減輕其刑。爰審酌被告疏未注意車前狀況
    ，致告訴人所受傷勢非輕，車禍發生迄今已逾1 年，且雖表
    示有和解意願，然尚未與告訴人達成和解，行為實有可議；
    惟念及被告於本院審理時坦承犯行，參以被告並無前科，有
    臺灣高等法院被告前案紀錄表在卷可參，素行良好，及告訴
    人亦同有未注意車前狀況之過失等一切情狀，量處如主文所
    示之刑。又被告犯罪時間為95年9 月26日，係在中華民國96
    年4 月24日以前，所犯之罪合於中華民國96年罪犯減刑條例
    第2 條第1 項第3 款所定減刑條件，應依法減輕其宣告刑2
    分之1 ；併斟酌被告坦承犯行及前開犯罪情狀，諭知如主文
    所示易科罰金之折算標準。
據上論斷，應依刑事訴訟法第273 條之1 第1 項、第284 條之1
、第299 條第1 項前段，刑法第284 條第1 項前段、第62條前段
、第41條第1 項前段，刑法施行法第1 條之1 ，中華民國九十六
年罪犯減刑條例第2 條第1 項第3 款、第7 條，判決如主文。
本案經檢察官林志祐到庭執行職務。
中　　華　　民　　國　　96　　年　  10　　月　　17　　日
                      交通法庭  法　官  方錦源
以上正本證明與原本無異。
如不服本判決應於收受本判決後10日內向本院提出上訴書狀，並
應敘述具體理由，如未敘述上訴理由者，應於上訴期間屆滿後20
日內補提理由書狀於本院（均須按他造當事人之人數附繕本）「
切勿逕送上級法院」。
中　　華　　民　　國　　96　　年　　10　　月　　17　　日
                                書記官  鄧思辰
附錄論罪科刑法條：
中華民國刑法第284條第1項
因過失傷害人者，處 6 月以下有期徒刑、拘役或 5 百元以下罰
金，致重傷者，處 1 年以下有期徒刑、拘役或 5 百元以下罰金
